臺灣高等法院刑事裁定
110年度聲字第2559號
聲  請  人  臺灣高等檢察署檢察官
受  刑  人  趙家駿



上列聲請人因受刑人數罪併罰有二裁判以上，聲請定其應執行之
刑（聲請案號：臺灣高等檢察署110年度執聲字第1119號），本
院裁定如下：
    主  文
趙家駿犯如附表所示各罪所處之刑，應執行有期徒刑肆年拾月。
    理  由
一、聲請意旨略以：受刑人趙家駿因詐欺等罪，先後經判決確定
    如附表，應依刑法第50條第1項、第53條、第51條第5款之規
    定，定其應執行之刑，爰依刑事訴訟法第477條第1項聲請裁
    定等語。
二、按數罪併罰有二裁判以上者，應依刑法第51條之規定定其應
    執行之刑。又宣告多數有期徒刑者，於各刑中之最長期以上
    ，各刑合併之刑期以下，定其刑期，刑法第53條、第51條第
    5款亦有明文。又法律上屬於自由裁量之事項，有其外部性
    界限及內部性界限，並非概無拘束。依據法律之具體規定，
    法院應在其範圍選擇為適當之裁判者，為外部性界限；而法
    院為裁判時，應考量法律之目的，及法律秩序之理念所在者
    ，為內部性界限。法院為裁判時，二者均不得有所踰越。在
    數罪併罰，有二裁判以上，定其應執行之刑時，固屬於法院
    自由裁量之事項，然仍應受前揭外部性界限及內部性界限之
    拘束（最高法院94年度台非字第233號判決意旨參照）。
三、查受刑人因犯如附表所示案件，先後經本院判處如附表所示
    之刑，均經確定在案，且本件聲請定應執行刑之犯罪事實最
    後判決法院為本院，有臺灣新北地方法院107年度訴字第740
    號、107年度金訴字第83號判決、本院109年度上訴字第1540
    、2920號判決及本院被告前案紀錄表各1份在卷可稽。揆諸
    前揭法條規定，檢察官聲請定其應執行之刑，本院審核認聲
    請為正當暨其犯罪之情節及行為次數，對於受刑人所犯數罪
    為整體非難評價，裁定定其應執行之刑如主文所示。
據上論斷，應依刑事訴訟法第477條第1項，刑法第53條、第50條
第1項、第51條第5款，裁定如主文。
中　　華　　民　　國　　110 　年　　6 　　月　　28　　日
                  刑事第四庭    審判長法　官  陳筱珮
                                      法　官  羅郁婷
                                      法　官  林怡秀
以上正本證明與原本無異。
如不服本裁定，應於收受送達後五日內向本院提出抗告狀。
                                      書記官  陳語嫣
中　　華　　民　　國　　110 　年　　6 　　月　　30　　日
附表：受刑人趙家駿定應執行刑案件一覽表
編號  1 2 3 罪名  詐欺 詐欺 詐欺 宣告刑  有期徒刑1年3月 有期徒刑1年1月 有期徒刑1年 犯罪日期  106年12月2日 106年12月2日 106年12月4日 偵查（自訴）機關年度案號  臺灣新北地方檢察署106年度偵字第38306、38315號、107年度偵字第9684、9848、10271、8337號、臺灣士林地方檢察署107年度偵字第4974號    最後 事實審 法院 臺灣高等法院    案號 109年度上訴字第1540號    判決 日期 109年8月19日   確定 判決 法院 臺灣高等法院    案號 109年度上訴字第1540號    確定 日期 109年9月26日   備註  ⒈臺灣新北地方檢察署109年度執字第13918號。 ⒉編號1至34所示之罪經臺灣新北地方法院以107年度訴字第740號、107年度金訴字第83號判決應執行有期徒刑3年5月，嗣經臺灣高等法院109年度上訴字第1540號判決上訴駁回確定。   

編號  4 5 6 罪名  詐欺 詐欺 詐欺 宣告刑  有期徒刑1年4月 有期徒刑1年2月 有期徒刑1年3月 犯罪日期  106年12月4日 106年12月4日 106年12月4日 偵查（自訴）機關年度案號  臺灣新北地方檢察署106年度偵字第38306、38315號、107年度偵字第9684、9848、10271、8337號、臺灣士林地方檢察署107年度偵字第4974號    最後 事實審 法院 臺灣高等法院    案號 109年度上訴字第1540號    判決 日期 109年8月19日   確定 判決 法院 臺灣高等法院    案號 109年度上訴字第1540號    確定 日期 109年9月26日   備註  同編號1至3備註欄所載。   

編號  7 8 9 罪名  詐欺 詐欺 詐欺 宣告刑  有期徒刑1年1月 有期徒刑1年3月 有期徒刑1年2月 犯罪日期  106年12月4日 106年12月5日 106年12月5日 偵查（自訴）機關年度案號  臺灣新北地方檢察署106年度偵字第38306、38315號、107年度偵字第9684、9848、10271、8337號、臺灣士林地方檢察署107年度偵字第4974號    最後 事實審 法院 臺灣高等法院    案號 109年度上訴字第1540號    判決 日期 109年8月19日   確定 判決 法院 臺灣高等法院    案號 109年度上訴字第1540號    確定 日期 109年9月26日   備註  同編號1至3備註欄所載。   

編號  10 11 12 罪名  詐欺 詐欺 詐欺 宣告刑  有期徒刑1年4月 有期徒刑1年2月 有期徒刑1年1月 犯罪日期  106年12月6日 106年12月6日 106年12月7日 偵查（自訴）機關年度案號  臺灣新北地方檢察署106年度偵字第38306、38315號、107年度偵字第9684、9848、10271、8337號、臺灣士林地方檢察署107年度偵字第4974號    最後 事實審 法院 臺灣高等法院    案號 109年度上訴字第1540號    判決 日期 109年8月19日   確定 判決 法院 臺灣高等法院    案號 109年度上訴字第1540號    確定 日期 109年9月26日   備註  同編號1至3備註欄所載。   

編號  13 14 15 罪名  詐欺 詐欺 詐欺 宣告刑  有期徒刑1年1月 有期徒刑1年1月 有期徒刑1年1月 犯罪日期  106年12月7日 106年12月7日 106年12月7日 偵查（自訴）機關年度案號  臺灣新北地方檢察署106年度偵字第38306、38315號、107年度偵字第9684、9848、10271、8337號、臺灣士林地方檢察署107年度偵字第4974號    最後 事實審 法院 臺灣高等法院    案號 109年度上訴字第1540號    判決 日期 109年8月19日   確定 判決 法院 臺灣高等法院    案號 109年度上訴字第1540號    確定 日期 109年9月26日   備註  同編號1至3備註欄所載。   

編號  16 17 18 罪名  詐欺 詐欺 詐欺 宣告刑  有期徒刑1年2月 有期徒刑1年7月 有期徒刑1年10月 犯罪日期  106年12月7日 106年12月7日 106年12月8日 偵查（自訴）機關年度案號  臺灣新北地方檢察署106年度偵字第38306、38315號、107年度偵字第9684、9848、10271、8337號、臺灣士林地方檢察署107年度偵字第4974號    最後 事實審 法院 臺灣高等法院    案號 109年度上訴字第1540號    判決 日期 109年8月19日   確定 判決 法院 臺灣高等法院    案號 109年度上訴字第1540號    確定 日期 109年9月26日   備註  同編號1至3備註欄所載。   

編號  19 20 21 罪名  詐欺 詐欺 詐欺 宣告刑  有期徒刑1年1月 有期徒刑1年1月 有期徒刑1年3月 犯罪日期  106年12月7日 106年12月1日 106年12月1日 偵查（自訴）機關年度案號  臺灣新北地方檢察署106年度偵字第38306、38315號、107年度偵字第9684、9848、10271、8337號、臺灣士林地方檢察署107年度偵字第4974號    最後 事實審 法院 臺灣高等法院    案號 109年度上訴字第1540號    判決 日期 109年8月19日   確定 判決 法院 臺灣高等法院    案號 109年度上訴字第1540號    確定 日期 109年9月26日   備註  同編號1至3備註欄所載。   

編號  22 23 24 罪名  詐欺 詐欺 詐欺 宣告刑  有期徒刑1年3月 有期徒刑1年6月 有期徒刑1年1月 犯罪日期  106年12月1日 106年12月1日 106年12月2日 偵查（自訴）機關年度案號  臺灣新北地方檢察署106年度偵字第38306、38315號、107年度偵字第9684、9848、10271、8337號、臺灣士林地方檢察署107年度偵字第4974號    最後 事實審 法院 臺灣高等法院    案號 109年度上訴字第1540號    判決 日期 109年8月19日   確定 判決 法院 臺灣高等法院    案號 109年度上訴字第1540號    確定 日期 109年9月26日   備註  同編號1至3備註欄所載。   

編號  25 26 27 罪名  詐欺 詐欺 詐欺 宣告刑  有期徒刑1年2月 有期徒刑1年1月 有期徒刑1年1月 犯罪日期  106年12月2日 106年12月2日 106年12月2日 偵查（自訴）機關年度案號  臺灣新北地方檢察署106年度偵字第38306、38315號、107年度偵字第9684、9848、10271、8337號、臺灣士林地方檢察署107年度偵字第4974號    最後 事實審 法院 臺灣高等法院    案號 109年度上訴字第1540號    判決 日期 109年8月19日   確定 判決 法院 臺灣高等法院    案號 109年度上訴字第1540號    確定 日期 109年9月26日   備註  同編號1至3備註欄所載。   

編號  28 29 30 罪名  詐欺 詐欺 詐欺 宣告刑  有期徒刑1年1月 有期徒刑1年1月 有期徒刑1年1月 犯罪日期  106年12月3日 106年12月4日 106年12月4日 偵查（自訴）機關年度案號  臺灣新北地方檢察署106年度偵字第38306、38315號、107年度偵字第9684、9848、10271、8337號、臺灣士林地方檢察署107年度偵字第4974號    最後 事實審 法院 臺灣高等法院    案號 109年度上訴字第1540號    判決 日期 109年8月19日   確定 判決 法院 臺灣高等法院    案號 109年度上訴字第1540號    確定 日期 109年9月26日   備註  同編號1至3備註欄所載。   

編號  31 32 33 罪名  詐欺 詐欺 詐欺 宣告刑  有期徒刑1年1月 有期徒刑1年1月 有期徒刑1年1月 犯罪日期  106年12月4日 106年12月4日 106年12月4日 偵查（自訴）機關年度案號  臺灣新北地方檢察署106年度偵字第38306、38315號、107年度偵字第9684、9848、10271、8337號、臺灣士林地方檢察署107年度偵字第4974號    最後 事實審 法院 臺灣高等法院    案號 109年度上訴字第1540號    判決 日期 109年8月19日   確定 判決 法院 臺灣高等法院    案號 109年度上訴字第1540號    確定 日期 109年9月26日   備註  同編號1至3備註欄所載。   

編號  34 35 36 罪名  詐欺 詐欺 詐欺 宣告刑  有期徒刑1年1月 有期徒刑1年1月 有期徒刑1年 犯罪日期  106年12月4日 106年11月30日 106年11月30日 偵查（自訴）機關年度案號  臺灣新北地方檢察署106年度偵字第38306、38315號、107年度偵字第9684、9848、10271、8337號、臺灣士林地方檢察署107年度偵字第4974號 臺灣新北地方檢察署107年度偵字第36681號   最後 事實審 法院 臺灣高等法院 臺灣高等法院   案號 109年度上訴字第1540號 109年度上訴字第2920號   判決 日期 109年8月19日 109年11月19日  確定 判決 法院 臺灣高等法院 臺灣高等法院   案號 109年度上訴字第1540號 109年度上訴字第2920號   確定 日期 109年9月26日 110年1月7日  備註  同編號1至3備註欄所載。 ⒈臺灣新北地方檢察署110年度執字第1469號。 ⒉編號35至40所示之罪經本院109年度上訴字第2920號判決定應執行有期徒刑1年10月。  

編號  37 38 39 罪名  詐欺 詐欺 詐欺 宣告刑  有期徒刑1年3月 有期徒刑1年2月 有期徒刑1年 犯罪日期  106年11月30日 106年12月5日 106年12月5日 偵查（自訴）機關年度案號  臺灣新北地方檢察署107年度偵字第36681號    最後 事實審 法院 臺灣高等法院    案號 109年度上訴字第2920號    判決 日期 109年11月19日   確定 判決 法院 臺灣高等法院    案號 109年度上訴字第2920號    確定 日期 110年1月7日   備註  同編號35、36備註欄所載。   

編號  40 以下空白  罪名  詐欺   宣告刑  有期徒刑1年1月   犯罪日期  106年12月5日   偵查（自訴）機關年度案號  臺灣新北地方檢察署107年度偵字第36681號     最後 事實審 法院 臺灣高等法院    案號 109年度上訴字第2920號    判決 日期 109年11月19日   確定 判決 法院 臺灣高等法院    案號 109年度上訴字第2920號    確定 日期 110年1月7日   備註  同編號35、36備註欄所載。